Inventaris van het archief van de Stichting Stimuleringsfonds Nederlandse Culturele Omroepproducties (Mediafonds)
Nationaal Archief, Den Haag
- Stukken betreffende bijzondere onderwerpen, 2.
  - Verstrekken van financiële bijdragen, 2.6.
    - Verstrekken van financiële bijdragen aan de publieke omroeporganisatie en derden, 2.6.1.
      - Subsidie-aanvragen van 2011, geordend op aanvraagnummer, 2.6.1.25.
        - Toewijzen van subsidie aan de KRO voor het produceren van dertiendelige jeugdtelevisiedramaserie "Grote kunst voor kleine mensen bij de buren" ( D1065), 2011-2014; 6832; 1 omslag
          In 2010 is ontwikkelingssubsidie toegewezen
        - Afwijzen van de aanvraag van BNN om subsidie voor het produceren van het hoorspel "Mama Tandoori" ( D1066), 2011; 6833; 1 omslag
        - Toewijzen van subsidie aan IDTV Docs voor het ontwikkelen van het scenario voor de documentaire "The nose" ( D1067-o), 2011-2012; 6834; 1 omslag
        - Afwijzen van de aanvraag van Wynants & van Bronkhorst om subsidie voor het ontwikkelen van het scenario voor de vierdelige documentaireserie "De weg naar Klezmer" ( D1068-o), 2011; 6835; 1 omslag
          In 2011 is een aanvraag om ontwikkelingssubsidie afgewezen
        - Toewijzen van subsidie aan de NTR voor het produceren van de documentaire "Ik zal je naam niet noemen" ( D1069), 2011-2012; 6836; 1 omslag
        - Toewijzen van subsidie aan de AVRO voor het produceren van de korte jeugdfilm "In mijn hoofd", in het kader van Kids & Docs 2011 ( D1070), 2011-2013; 6837; 1 omslag
        - Toewijzen van subsidie aan de BOS voor het produceren van de korte jeugdfilm "Held op sokken", in het kader van Kids & Docs 2011 ( D1071), 2011-2012; 6838; 1 omslag
        - Toewijzen van subsidie aan de EO voor het produceren van de korte jeugdfilm "Uitgekraakt", in het kader van Kids & Docs 2011 ( D1072), 2011-2012; 6839; 1 omslag
        - Toewijzen van subsidie aan de Human voor het produceren van de korte jeugdfilm "Malik", in het kader van Kids & Docs 2011 ( D1073), 2011-2012; 6840; 1 omslag
        - Toewijzen van subsidie aan de Human voor het herontwikkelen van het scenario van de korte jeugdfilm "Cap of Keppel", in het kader van Kids & Docs 2011 ( D1074-op), 6841; 1 omslag
        - Toewijzen van subsidie aan de NCRV voor het produceren van de korte jeugdfilm "Oma Lien", in het kader van Kids & Docs 2011 ( D1075), 2011-2012; 6842; 1 omslag
        - Toewijzen van subsidie aan de NTR voor het produceren van de korte jeugdfilm "Voor 't echie", in het kader van Kids & Docs 2011 ( D1076), 2011-2012; 6843; 1 omslag
        - Toewijzen van subsidie aan de OHM voor het produceren van de korte jeugdfilm "Raman", in het kader van Kids & Docs 2011 ( D1077-op), 2011-2012; 6844; 1 omslag
        - Afwijzen van de aanvraag van de VPRO om subsidie voor het produceren van de korte jeugdfilm "De D1 van Stompetoren", in het kader van Kids & Docs 2011 ( D1078), 6845; 1 omslag
        - Afwijzen van de aanvraag van de VPRO om subsidie voor het produceren van de documentaire "Laat de kinderen tot mij komen" ( D1079), 2011; 6846; 1 omslag
        - Toewijzen van subsidie aan de VPRO voor het produceren van de veertiendelige radiodocumentaireserie "Plots" ( D1080), 2011-2014; 6847; 1 omslag
        - Toewijzen van subsidie aan de VPRO voor het produceren van de documentaire "De echte jongensfilm" ( D1081), 2011-2014; 6848; 1 omslag
          In 2009 is ontwikkelingssubsidie toegewezen, in 2010 is een aanvraag om productiesubsidie afgewezen
        - Afwijzen van de aanvraag van de VPRO om subsidie voor het produceren van de korte speelfilm "Debiel", in het kader van Kind en Kleur VI ( D1082), 2011; 6849; 1 omslag
        - Toewijzen van subsidie aan de Stichting CCD voor het ontwikkelen van het project "Hoofdzaken" ( D1083-o), 2011-2013; 6850; 1 omslag
        - Afwijzen van de aanvraag van de VPRO om subsidie voor het ontwikkelen van het scenario voor het hoorspel "De oorlogskoningin" ( D1084-o), 2011; 6851; 1 omslag
        - Toewijzen van subsidie aan de VPRO voor het produceren van de documentaire "Baby Now!" ( D1085), 2011-2013; 6852; 1 omslag
        - Toewijzen van subsidie aan de VPRO voor het produceren van het e-cultuurproject "Ask Lara online" ( D1086), 2011-2013; 6853; 1 omslag
          In 2010 is ontwikkelingssubsidie toegewezen, in 2010 is een aanvraag om productiesubsidie afgewezen
        - Toewijzen van subsidie aan de IKON voor het produceren van de documentaire "I'm proud to be a lady mechanic" ( D1087), 2011-2016; 6854; 1 omslag
          In 2010 ontwikkelingsstudie toegewezen
        - Toewijzen van subsidie aan de BOS voor het produceren van de speelfilm "Papa's Tango", in het kader van Kind & Kleur VI ( D1088), 2011-2012; 6855; 1 omslag
        - Toewijzen van subsidie aan de TROS voor het produceren van de 26-delige poppenanimatieserie "Rintje" ( D1089), 2011-2014; 6856; 1 pak
          Geen eindafrekening aangetroffen, in 2007, 2008 en 2010 is ontwikkelingssubsidie toegewezen, in 2010 herschrijfsubsidie toegewezen
        - Afwijzen van de aanvraag van de NTR om subsidie voor het produceren van de 70-delige hoorspelserie "De spijker" ( D1090), 2011; 6857; 1 omslag
        - Toewijzen van subsidie aan de IKON voor het produceren van de documentaire "Grenzen" ( D1091), 2011-2015; 6858; 1 omslag
        - Toewijzen van subsidie aan de Human voor het produceren van de documentaire "Officier van justitie" ( D1092), 2011-2015; 6859; 1 omslag
        - Afwijzen van de aanvraag van de IKON om subsidie voor het produceren van de documentaire "Tahrir Squaere, I was there" ( D1093), 2011; 6860; 1 omslag
        - Afwijzen van de aanvraag van Marije Visser Cultuureducatie om subsidie voor het ontwikkelen van de game "Wegwezen" ( D1094), 2011; 6861; 1 omslag
        - Afwijzen van de aanvraag van T-Xchange om subsidie voor het ontwikkelen van de game "Digitale wondere wereld" ( D1095), 2011; 6862; 1 omslag
        - Afwijzen van de aanvraag van Ronimo Games om subsidie voor het ontwikkelen van de game "Project advent" ( D1096), 2011; 6863; 1 omslag
        - Afwijzen van de aanvraag van Glowforth om subsidie voor het ontwikkelen van de game "Buiterlijk" ( D1097), 2011; 6864; 1 omslag
        - Toewijzen van subsidie aan Cinedans voor het ontwikkelen van de game "Dance Engine" ( D1098), 2011-2012; 6865; 1 omslag
        - Afwijzen van de aanvraag van de Nationaal Historisch Museum om subsidie voor het ontwikkelen van de game "Automatiek Junior" ( D1099), 2011; 6866; 1 omslag
        - Afwijzen van de aanvraag van P.J. van Kampen om subsidie voor het ontwikkelen van de game "Free fall" ( D1100), 2011; 6867; 1 omslag
        - Afwijzen van de aanvraag van Pieter Jos van Kampen om subsidie voor het ontwikkelen van de game "Clinique Fysique" ( D1101), 2011; 6868; 1 omslag
        - Toewijzen van subsidie aan Willem Jan Renger voor het ontwikkelen van de game "Spelen met varkens" ( D1102), 2011; 6869; 1 omslag
        - Afwijzen van de aanvraag van BNN om subsidie voor het produceren van het project "Last man watching", in het kader van de tijdelijke transmedia regeling 60 jaar televisie ( D1103), 2011; 6870; 1 omslag
        - Afwijzen van de aanvraag van de NTR om subsidie voor het produceren van het project "Achter het scherm", in het kader van de tijdelijke transmedia regeling 60 jaar televisie ( D1104), 2011; 6871; 1 omslag
        - Afwijzen van de aanvraag van de RTV Rijnmond om subsidie voor het produceren van het project "De geschiedenis is niet van gisteren" in het kader van de tijdelijke transmedia regeling 60 jaar televisie ( D1105), 2011; 6872; 1 omslag
        - Afwijzen van de aanvraag van de NTR om subsidie voor het produceren van het project "Mediabewijs", in het kader van de tijdelijke transmedia regeling 60 jaar televisie ( D1106), 2011; 6873; 1 omslag
        - Toewijzen van subsidie aan BNN voor het produceren van het project "Who's In, Who's Out", in het kader van de tijdelijke transmedia regeling 60 jaar televisie ( D1107), 2011-2013; 6874; 1 omslag
        - Toewijzen van subsidie aan de Human voor het produceren van het project "Profiel.tv", in het kader van de tijdelijke transmedia regeling 60 jaar televisie ( D1108), 2011-2014; 6875; 1 omslag
        - Toewijzen van subsidie aan de VPRO voor het produceren van het project "Saligia-7 Transmedia pilot", in het kader van de tijdelijke transmedia regeling 60 jaar televisie ( D1109), 2011-2014; 6876; 1 omslag
        - Toewijzen van subsidie aan de VPRO voor het produceren van het project "Alleman Filmt...", in het kader van de tijdelijke transmedia regeling 60 jaar televisie ( D1110), 2011-2015; 6877; 1 omslag
        - Afwijzen van de aanvraag van de RNW om subsidie voor het produceren van het project "Streetview meets Streetlistening", in het kader van de tijdelijke transmedia regeling 60 jaar televisie ( D1111), 2011; 6878; 1 omslag
        - Afwijzen van de aanvraag van de NCRV om subsidie voor het produceren van de jeugddocumentaire “Kostijn" ( D1112), 2011; 6879; 1 omslag
        - Toewijzen van subsidie aan Pieter van Huystee Film voor het ontwikkelen van het scenario van de documentaire "Dier, bovendier" ( D1113-o), 2011-2013; 6880; 1 omslag
        - Toewijzen van subsidie aan de NCRV voor het produceren van de jeugddocumentaire "Vader gezocht" ( D1114), 2011-2013; 6881; 1 omslag
        - Toewijzen van subsidie aan de NTR voor het produceren van de radiodocumentaire "Rudi Dekkers - 'een eerste klas klootzak?'" ( D1115), 2011-2012; 6882; 1 omslag
        - Toewijzen van subsidie aan de NTR voor het produceren van de documentaire "Tania Kross" ( D1116), 2011-2015; 6883; 1 omslag
        - Toewijzen van subsidie aan De Familie voor het ontwikkelen van het scenario voor de documentaire "De dingen die voorbij gaan" ( D1117-o), 2011-2015; 6884; 1 omslag
        - Toewijzen van subsidie aan de AVRO voor het produceren van de jeugdfilm "K(r)aal", in het kader van Kind en Kleur VI ( D1118-op), 2011-2014; 6885; 1 omslag
        - Toewijzen van subsidie aan Zeppers Film voor het ontwikkelen van het scenario voor de documentaire "0,8 ampère geluk" ( D1119-o), 2011-2012; 6886; 1 omslag
        - Toewijzen van subsidie aan de KRO voor het produceren van de korte griezelfilm "Meneer braker", in het kader van Kind en Kleur VI ( D1120-op), 2011-2013; 6887; 1 omslag
        - Afwijzen van de aanvraag van de Human om subsidie voor het ontwikkelen van het transmediaal project "Nothing2hide" ( D1121-o), 2011; 6888; 1 omslag
        - Toewijzen van subsidie aan de EO voor het produceren van de korte jeugdfilm "Oma is gek", in het kader van Kind & Kleur VI ( D1122), 2011-2012; 6889; 1 omslag
        - Toewijzen van subsidie aan de VPRO voor het ontwikkelen van het scenario voor de negendelige jeugdtelevisieserie "Taart" ( D1123-o), 2011-2013; 6890; 1 omslag
        - Toewijzen van subsidie aan de VPRO voor het produceren van de korte jeugdfilm "Mina Moes", in het kader van Kind en Kleur VI ( D1124), 2011-2012; 6891; 1 omslag
        - Afwijzen van de aanvraag van de VPRO om subsidie voor het produceren van de negendelige webdocumentaireserie "Unspeak" ( D1125), 2011; 6892; 1 omslag
          In 2010 ontwikkelingssubsidie verleend voor een pilot
        - Afwijzen van de aanvraag van de Human om subsidie voor het produceren van de televisiefilm "Studeren", in het kader van Duivelse Dilemma's ( D1126), 2011; 6893; 1 omslag
        - Toewijzen van subsidie aan de Human voor het produceren van de televisiefilm "Geloven", in het kader van Duivelse Dilemma's ( D1127), 2011-2012; 6894; 1 omslag
        - Toewijzen van subsidie aan de Human voor het produceren van de televisiefilm "Vrees en beven", in het kader van Duivelse Dilemma's ( D1128), 2011-2013; 6895; 1 omslag
        - Toewijzen van subsidie aan de Human voor het produceren van de televisiefilm, "Drone" in het kader van Duivelse Dilemma's ( D1129), 2011-2012; 6896; 1 omslag
        - Afwijzen van de aanvraag van de Human om subsidie voor het produceren van de televisiefilm "Ik hou van jou", in het kader van Duivelse Dilemma's ( D1130), 2011; 6897; 1 omslag
        - Afwijzen van de aanvraag van de Human om subsidie voor het produceren van de televisiefilm "Skrew U", in het kader van Duivelse Dilemma's ( D1131), 2011; 6898; 1 omslag
        - Afwijzen van de aanvraag van de Human om subsidie voor het produceren van de televisiefilm "Retour afzender", in het kader van Duivelse Dilemma's ( D1132), 2011; 6899; 1 omslag
        - Toewijzen van subsidie aan de NTR, VARA en VPRO voor het produceren van de single play “ Vast”, in het kader van One Night Stand VI ( D1133), 2011-2013; 6900; 1 omslag
        - Toewijzen van subsidie aan de NTR, VARA en VPRO voor het produceren van de single play “Met Donker Thuis”, in het kader van One Night Stand VI ( D1134), 2011-2013; 6901; 1 omslag
        - Toewijzen van subsidie aan de NTR, VARA en VPRO voor het produceren van de single play “Dagen van gras", in het kader van One Night Stand VI ( D1135), 2011-2012; 6902; 1 omslag
        - Toewijzen van subsidie aan de NTR, VARA en VPRO voor het produceren van de single play “Nina Satana", in het kader van "One Night Stand VI ( D1136), 2011-2012; 6903; 1 omslag
        - Toewijzen van subsidie aan de NTR, VARA en VPRO voor het produceren van de single play “ Midzomernacht”, in het kader van One Night Stand VI ( D1137), 2011-2012; 6904; 1 omslag
        - Toewijzen van subsidie aan de NTR, VARA en VPRO voor het produceren van de single play “Entre Nosotros”, in het kader van "One Night Stand VI ( D1138), 2011-2012; 6905; 1 omslag
        - Toewijzen van subsidie aan de NTR, VARA en VPRO voor het produceren van de single play “Mijn Marko”, in het kader van One Night Stand VI ( D1139), 2011-2013; 6906; 1 omslag
        - Toewijzen van subsidie aan de NTR, VARA en VPRO voor het produceren van de single play “Lang zal ze leven”, in het kader van One Night Stand VI ( D1140), 2013; 6907; 1 omslag
        - Afwijzen van de aanvraag van Corbino om subsidie voor het produceren van de videoclip "Laat me niet alleen" ( D1141), 2011; 6908; 1 omslag
        - Afwijzen van de aanvraag van Riverpark om subsidie voor het produceren van de videoclip "Wij willen bier drinken" ( D1142), 2011; 6909; 1 omslag
        - Afwijzen van de aanvraag van Cakefilm om subsidie voor het produceren van de videoclip "Undo the Undo" ( D1143), 2011; 6910; 1 omslag
        - Toewijzen van subsidie aan Bram Buijs voor het produceren van de videoclip "Galter Riddim" ( D1144), 2011-2012; 6911; 1 omslag
        - Toewijzen van subsidie aan Geert van der Velde voor het produceren van de videoclip "Walked-on Wood" ( D1145), 2011; 6912; 1 omslag
        - Afwijzen van de aanvraag van Studio Duko Stolwijk om subsidie voor het produceren van de videoclip "Black Paint" ( D1146), 2011; 6913; 1 omslag
        - Afwijzen van de aanvraag van Textures om subsidie voor het produceren van de videoclip "The seas below" ( D1147), 2011; 6914; 1 omslag
        - Afwijzen van de aanvraag van Flexfactor Services om subsidie voor het produceren van de videoclip "City life" ( D1148), 2011; 6915; 1 omslag
        - Afwijzen van de aanvraag van Auke Hulst om subsidie voor het produceren van de videoclip "Genoeg is genoeg" ( D1149), 2011; 6916; 1 omslag
        - Afwijzen van de aanvraag van Habbekrats om subsidie voor het produceren van de videoclip "Vandaag" ( D1150), 2011; 6917; 1 omslag
        - Afwijzen van de aanvraag van Shop Around om subsidie voor het produceren van de videoclip "Let's go back" ( D1151), 2011; 6918; 1 omslag
        - Afwijzen van de aanvraag van Outcast Pictures om subsidie voor het produceren van de videoclip "Samen eenzaam" ( D1152), 2011; 6919; 1 omslag
        - Toewijzen van subsidie aan Victor Vroegindeweij voor het produceren van de videoclip "For Better for worse" ( D1153), 2011-2012; 6920; 1 omslag
        - Toewijzen van subsidie aan Laura Rippen voor het produceren van de videoclip "Riviera life" ( D1154), 2011; 6921; 1 omslag
        - Afwijzen van de aanvraag van de Joodse Omroep om subsidie voor het produceren van de jeugddocumentaire "Cap of Keppel", in het kader van Kids & Docs ( D1155), 2011; 6922; 1 omslag
          In 2011 herschrijfsubsidie toegewezen
        - Afwijzen van de aanvraag van Blazhoffski om subsidie voor het ontwikkelen van het scenario voor de documentaire "Mijn zusje de soldaat" ( D1156-o), 2011; 6923; 1 omslag
        - Afwijzen van de aanvraag van de AVRO om subsidie voor het ontwikkelen van het scenario voor de 60-delige hoorspelserie "De buitendienst" ( D1157-o), 2011; 6924; 1 omslag
        - Afwijzen van de aanvraag van de NTR om subsidie voor het produceren van de radiodocumentaire "goed gemaakt vlees" ( D1158), 2011; 6925; 1 omslag
        - Toewijzen van subsidie aan de OHM voor het produceren van de jeugddocumentaire "Raman", in het kader van Kids & Docs ( D1159), 2011; 6926; 1 omslag
        - Toewijzen van subsidie aan de NCRV voor het produceren van de documentaire "Een dansend hart" ( D1160), 2011-2013; 6927; 1 omslag
        - Afwijzen van de aanvraag van de NCRV om subsidie voor het produceren van de jeugddocumentaire "Dit ben ik!" ( D1161), 2011; 6928; 1 omslag
        - Toewijzen van subsidie aan de VPRO voor het produceren van de documentaire "Heuvel van plezier" ( D1162), 2011-2013; 6929; 1 omslag
        - Toewijzen van subsidie aan de VPRO voor het produceren van de documentaire "De droom van Poetin" ( D1163), 2011-2014; 6930; 1 omslag
        - Toewijzen van subsidie aan de VPRO voor het produceren van de documentaire "Dirty window" ( D1164), 2011-2013; 6931; 1 omslag
        - Afwijzen van de aanvraag van de VPRO om subsidie voor het produceren van de documentaire "The school of life" ( D1165), 2011; 6932; 1 omslag
        - Toewijzen van subsidie aan de VPRO voor het ontwikkelen van het scenario voor de documentaire "Het IQ-project" ( D1166-o), 2011-2015; 6933; 1 omslag
        - Afwijzen van de aanvraag van de VPRO om subsidie voor het ontwikkelen van het scenario voor de twintigdelige hoorspelserie "Geluid loopt" ( D1167-o), 2011; 6934; 1 omslag
        - Toewijzen van subsidie aan Pieter van Huystee Film voor het ontwikkelen van het scenario voor de documentaire "Het innerlijke landschap" ( D1168-o), 2011-2012; 6935; 1 omslag
        - Toewijzen van subsidie aan Pieter van Huystee Film voor het ontwikkelen van het scenario voor de documentaire "Jhernoimus Bosch" ( D1169-o), 2011-2013; 6936; 1 omslag
        - Afwijzen van de aanvraag van de NTR om subsidie voor het produceren van het transmediafilmproject "Dance baby dance" ( D1170), 2011; 6937; 1 omslag
        - Toewijzen van subsidie aan de NTR voor het produceren van het transmediaal project "Diy Human bird wings" ( D1171), 2011-2012; 6938; 1 omslag
        - Afwijzen van de aanvraag van de NTR om subsidie voor het produceren van de korte film "Ter observatie", in het kader van KORT! 2011 ( D1172), 6939; 1 omslag
        - Afwijzen van de aanvraag van de NTR om subsidie voor het produceren van de korte film "Broeders", in het kader van KORT! 2011 ( D1173), 6940; 1 omslag
        - Afwijzen van de aanvraag van de NTR om subsidie voor het produceren van de korte film "Cowboys", in het kader van KORT! 2011 ( D1174), 6941; 1 omslag
        - Afwijzen van de aanvraag van de NTR om subsidie voor het produceren van de korte film "Broken promise", in het kader van KORT! 2011 ( D1175), 6942; 1 omslag
        - Afwijzen van de aanvraag van de NTR om subsidie voor het produceren van de korte film "Lauren", in het kader van KORT! 2011 ( D1176), 6943; 1 omslag
        - Afwijzen van de aanvraag van de NTR om subsidie voor het produceren van de korte film "De eerste snee", in het kader van KORT! 2011 ( D1177), 6944; 1 omslag
        - Afwijzen van de aanvraag van de NTR om subsidie voor het produceren van de korte film "Stilte na de storm", in het kader van KORT! 2011 ( D1178), 6945; 1 omslag
        - Afwijzen van de aanvraag van de NTR om subsidie voor het produceren van de korte film "Dag", in het kader van KORT! 2011 ( D1179), 6946; 1 omslag
        - Afwijzen van de aanvraag van de NTR om subsidie voor het produceren van de korte film "Fata Morgana", in het kader van KORT! 2011 ( D1180), 6947; 1 omslag
        - Afwijzen van de aanvraag van de NTR om subsidie voor het produceren van de korte film "Titten", in het kader van KORT! 2011 ( D1181), 6948; 1 omslag
        - Afwijzen van de aanvraag van de NTR om subsidie voor het produceren van de korte film "Klein", in het kader van KORT! 2011 ( D1182), 6949; 1 omslag
        - Afwijzen van de aanvraag van de Joodse Omroep om subsidie voor het produceren van de radiodocumentaire "The sense of belonging" ( D1183), 2011; 6950; 1 omslag
        - Toewijzen van subsidie aan de AVRO voor het produceren van het e-cultuurproject "Play@hoi" ( D1184), 2011-2014; 6951; 1 omslag
        - Toewijzen van subsidie aan Submarine voor het ontwikkelen van het scenario voor de documentaire "How I invented the Volkswagen" ( D1185-o), 2011-2014; 6952; 1 omslag
        - Toewijzen van subsidie aan de NTR voor het produceren van de jeugdfilm "Fatih", in het kader van Kind & Kleur ( D1186), 2011-2012; 6953; 1 omslag
        - Afwijzen van de aanvraag van de EO om subsidie voor het ontwikkelen van het scenario voor de radiodocumentaire "Koninginnetaal" ( D1187-o), 2011-2012; 6954; 1 omslag
        - Toewijzen van subsidie aan de AVRO voor het ontwikkelen van het scenario van de vierdelige televisiedramaserie "Ramses" ( D1188-o), 2011-2014; 6955; 1 omslag
        - Toewijzen van subsidie aan de VPRO voor het produceren van de documentaire "I love Venice" ( D1189), 2011-2014; 6956; 1 omslag
        - Afwijzen van de aanvraag van de VPRO om subsidie voor het produceren van de documentaire "Mijn leven als Deelder" ( D1190), 2011; 6957; 1 omslag
        - Afwijzen van de aanvraag van de Human om subsidie voor het ontwikkelen van het e-cultuurproject "Allochtonen bestaan niet" ( D1191-o), 2011; 6958; 1 omslag
        - Afwijzen van de aanvraag van de AVRO om subsidie voor het produceren van de documentaire "Iconen van een krantenjongen" ( D1192), 2011; 6959; 1 omslag
        - Toewijzen van subsidie aan de AVRO voor het produceren va de documentaire "Claudy Jongstra" ( D1193), 2011-2014; 6960; 1 omslag
        - Toewijzen van subsidie aan Viewpoint Productions voor het ontwikkelen van het scenario voor de documentaire "Kadir van Lohuizen - zwervende beelden" ( D1194-o), 2011-2012; 6961; 1 omslag
        - Afwijzen van de aanvraag van Monobanda om subsidie voor het ontwikkelen van de game "Bohm" ( D1195), 2011; 6962; 1 omslag
        - Afwijzen van de aanvraag van Digital Dreams om subsidie voor het ontwikkelen van de game "FYI" ( D1196), 2011; 6963; 1 omslag
        - Afwijzen van de aanvraag van Stichting theaterprojecten om subsidie voor het ontwikkelen van de game "Op zoek naar Peter en de Wolf" ( D1197), 2011; 6964; 1 omslag
        - Afwijzen van de aanvraag van Stichting Geofort om subsidie voor het ontwikkelen van de game "Salmon" ( D1198), 2011; 6965; 1 omslag
        - Afwijzen van de aanvraag van de Stichting Vrede van Utrecht om subsidie voor het ontwikkelen van de game "Balance the Power" ( D1199), 2011; 6966; 1 omslag
        - Afwijzen van de aanvraag van Kunstgebouw om subsidie voor het ontwikkelen van de game "Monstermedia 2.0" ( D1200), 2011; 6967; 1 omslag
        - Afwijzen van de aanvraag van Pedri Animation om subsidie voor het ontwikkelen van de game "George & Paul in Block 'n Roll" ( D1201), 2011; 6968; 1 omslag
        - Afwijzen van de aanvraag van Neal Adrian Lewis om subsidie voor het ontwikkelen van de game "Memory booth" ( D1202), 2011; 6969; 1 omslag
        - Afwijzen van de aanvraag van Play2Learn om subsidie voor het ontwikkelen van de game "Serious Music Experience" ( D1203), 2011; 6970; 1 omslag